# 请教陈版，子公司留存收益转增股本母公司长投处理

提问人：cjzhangyong 时间：2020-04-11 11:46:13
1 、A对子公司B持股85%，现B进行股改留存收益转增股本 那么A账面的长期股权投资是否需要会计处理2 、A对子公司B持股85%，B在成为股份有限公司后，留存收益转增股本， 那么A账面的长期股权投资是否需要会计处理

回答人：chenyiwei
这两种情况，母公司都不需要进行长期股权投资的账务处理。

提问人：水池 时间：2020-05-25 17:28:00
陈版主，请问母公司均不作处理，在合并报表时是否将被投资单位转增股本部分体现在资本公积？

回答人：chenyiwei
个人理解是在合并报表层面恢复到这部分权益的最初来源，即留存收益。